【裁判字號】    99,交抗,1069
【裁判日期】    991209
【裁判案由】    聲明異議
【裁判全文】
臺灣高等法院臺中分院刑事裁定        99年度交抗字第1069號
抗  告  人
即受處分人  陳品霏
上列抗告人因違反道路交通管理處罰條例案件，不服臺灣臺中地
方法院中華民國99年11月2日裁定（99年度交聲字第3904號），
提起抗告，本院裁定如下：
    主  文
抗告駁回。
    理  由
一、本件經本院審理結果，認原審裁定並無不當，應予維持，並
    引用原審裁定記載之理由（如附件）。
二、本件抗告意旨略以：抗告人並非不接受處罰，只是請求法官
    大人能以比較少罰款的道路交通管理處罰條例第14條第3款
    的法條來懲處，因為受處分人是以打零工為生，近年來工作
    來源不穩定，且日薪也變少了，本來生活已是相當拮据了，
    若還要再繳交3000元罰款，定會讓一家人生活苦上加苦。也
    許有很多人不在意3000元，但是像受處分人這樣的貧戶3000
    元已是一個月的買菜錢了，拜託法官大人：受處分人絕對不
    是故意要違法，只是我們也不懂如何才不違法，況且車後牌
    照也已經改正了。請法官大人能重新裁定，以比較少金額的
    處罰來讓受處分人度過這次的難關，感恩功德無量，謝謝。
三、按道路交通管理處罰條例第13條第1款規定：「汽車行駛有
    損毀或變造汽車牌照、塗抹污損牌照，或以安裝其他器具之
    方式，使不能辨認其牌號者，處汽車所有人新臺幣2400元以
    上4800元以下罰鍰，並責令申請換領牌照或改正。」，其所
    謂「損毀」或「變造」汽車牌照、「塗抹污損」牌照，係指
    行為人基於故意之積極作為所造成，此觀該條款後段「以安
    裝其他器具之方式，使不能辨認其牌號者」之規定自明。而
    道路交通管理處罰條例第14條規定：「汽車行駛有下列情形
    之一者，處汽車所有人新臺幣300元以上600元以下罰鍰，並
    責令改正、補換牌照或禁止其行駛。一汽車行駛有號牌遺失
    或破損，不報請公路主管機關補發、換發或重新申請者，二
    ……三號牌污穢，不洗刷清楚或為他物遮蔽，非行車途中因
    遇雨、雪道路泥濘所致。」，其所謂之「遺失」、「破損」
    、「污穢」、「為他物遮蔽」，係指因行為人之「過失」或
    「自然因素」形成該些狀況後，行為人卻消極不作為，不予
    補正排除而言。
四、查本件抗告人所有之車牌號碼NY-8798號之自小客車，車前
    、車後均加裝不鏽鋼防撞桿，車後之防撞桿壓住號牌約2分
    之1面積（下半部），致其上牌號「NY8798」，呈現類似「
    UV-0700」之狀，而無法辨認其正確之牌號（參原審卷第6頁
    背面照片），足見抗告人確有以安裝其他器具之方式，使不
    能辨認其牌號之行為，依前揭說明，原舉發機關認抗告人違
    反道路交通管理處罰條例第13條第1款之規定予以舉發，原
    處分機關並據以裁罰，即非無由。
五、綜上，本院認原處分機關之裁處於法既無不當，則原審認本
    件異議為無理由，所為駁回異議之裁定，自無不合。抗告人
    猶執前詞提起抗告，為無理由，應予駁回。
六、據上論結，應依道路交通案件處理辦法第26條，刑事訴訟法
    第412條，裁定如主文。
中    華    民    國    99    年    12    月    9     日
            刑事第七庭    審判長法  官  林  榮  龍
                                法  官  王  義  閔
                                法  官  李  秋  娟
以上正本證明與原本無異。
不得再抗告。
                                書記官  詹  錫  朋
中    華    民    國    99    年    12    月    9     日

司法院資訊處製作；財團法人民間司法改革基金會備份。
